【裁判字號】    99,審易,301
【裁判日期】    990528
【裁判案由】    竊盜
【裁判全文】
臺灣新竹地方法院刑事判決             99年度審易字第301號
公  訴  人  臺灣新竹地方法院檢察署檢察官
被      告  戊○○
上列被告因竊盜案件，經檢察官提起公訴（98年度偵字第8919號
、99年度偵字第1278號、第1331號、第1795號），本院改依簡式
審判程序，並判決如下：
    主  文
戊○○犯如附表一所示之罪，各處如附表一所示之宣告刑。應執
行有期徒刑貳年拾月。
    事  實
一、戊○○前曾(1)於民國92年4 月間，因搶奪等案件，經本院以
    92年度訴字第329 號判決，分別判處有期徒刑10月、10月，
    並經定應執行刑為有期徒刑1 年6 月，嗣提起上訴，經臺灣
    高等法院以92年度上訴字第4304號判決駁回上訴確定；(2)又
    於93年7 月間，因竊盜案件，經本院以93年度易字第425 號
    判決判處有期徒刑7 月確定；(3)又於93年2 月間，因竊盜案
    件，經本院以93年度易字第203 號判決判處有期徒刑10月確
    定；(4)又於93年2 月間，因違反毒品危害防制條例案件，經
    本院以93年度竹東簡字第20號判決判處有期徒刑5 月確定；
    (5)又於93年2 月間，因違反毒品危害防制條例案件，經本院
    以93年度訴字第498 號判決，分別判處有期徒刑8 月、4 月
    ，並經定應執行刑為有期徒刑10月確定；(6)又於93年6 月間
    ，因違反職役職責案件，經國防部北部地方軍事法院桃園分
    院以93年度桃審字第124 號判決判處有期徒刑1 年確定。上
    開(2)(3)(5)(6)案件經本院以94年度聲字第657 號裁定，定應執
    行刑為有期徒刑3 年確定；前開(1)(4)案件復因減刑條例，經
    本院以96年度聲減字第1876號裁定，分別減為有期徒刑5 月
    、5 月、2 月又15日，並經定應執行刑為有期徒刑9 月、2
    月又15日確定後，復與上開各案件接續執行，並於94年1 月
    28日入監執行，於97年2 月5 日因縮短期刑假釋付保護管束
    出監，而於97年4 月26日保護管束期滿執行完畢。
二、詎戊○○仍不思悔改，另行基於意圖為自己不法所有之竊盜
    犯意，分別於附表二、編號1 至7 所示之時間、地點，分別
    以附表二、編號1 至7 所示之方法，竊取丁○○、辛○○、
    丙○○、甲○○、己○○、庚○○、乙○○所有如附表二、
    編號1 至7 所示之財物。
三、案經新竹市警察局第三分局、第二分局報告及新竹縣政府警
    察局移送臺灣新竹地方法院檢察署檢察官偵查起訴。
    理  由
一、認定犯罪事實所憑之證據及理由：
（一）被告戊○○於警詢、檢察官訊問時、本院準備程序及簡式
      審判程序訊問時，均坦白承認。
（二）被害人丙○○、辛○○、甲○○、己○○、庚○○、乙○○分別於警詢時及丁○○於警詢、檢察官訊問時證述遭竊
      之情節。
（三）被告指認犯罪現場、侵入位置及被告腿部刺青照片5 張、
      新竹市○○街與愛文街口監視器攝錄影像翻拍照片6 張、
      內政部警政署刑事警察局98年8月25日刑醫字第098010325
      2 號鑑驗書1 份、車號H3-5466 號自用小客車遭竊情形照
      片3 張、被告指認犯罪現場照片2 張、新竹市警察局第二
      分局贓物認領保管單、新竹市警察局車輛協尋電腦輸入單
      、被害人彭裕桓遭竊手機序號通聯紀錄、被告持用之0000
      000000號行動電話申請人資料各1 份、新竹市○○路○ 段
      130 號監視器攝錄影像翻拍照片25張、被告書寫之道歉字
      條1 紙、被害人庚○○所經營店面之現場照片2 張、被告
      指認犯罪現場之照片4 張等，足資佐證。
      綜上事證，堪認被告自白應與事實相符，可以採信。本件
      事證已臻明確，被告竊盜犯行，均堪予認定，應依法予以
      論罪科刑。
二、論罪科刑之理由：
（一）核被告就附表二、編號1 （原起訴書誤載為刑法第321 條
      第1 項第3 款，業經公訴檢察官於本院進行簡式審判程式
      時當庭更正）、6 所為， 均係犯刑法第321 條第1 項第2
      款之加重竊盜罪；就附表二、編號2 至5 所為，均係犯刑
      法第320 條第1 項之竊盜罪；就附表二、編號7 所為，係
      犯刑法第321 條第1 項第1 款之加重竊盜罪。
（二）被告所犯3 次加重竊盜犯行、4 次普通竊盜犯行，犯意各
      別，行為互殊，應予分論併罰。
（三）被告就附表二、編號5 之犯行，與綽號「小張」之年籍不
      詳成年男子間，有犯意之聯絡及行為之分擔，為共同正犯
      。
（四）被告前有事實欄一、所載之前科犯行，而於97年4 月26日
      保護管束期滿執行完畢等情，有臺灣新竹地方法院檢察署
      刑案資料查註紀錄表及臺灣高等法院被告前案紀錄表各 1
      份在卷可供參考，其受徒刑之執行完畢後，5 年之內再犯
      有期徒刑以上刑之上開各罪，均為累犯，均應依法加重其
      刑。
（五）被告就附表二、編號2 、4 、6 犯罪事實，分別係在員警
      查獲其涉犯附表二、編號3 、5 犯行時，主動告知並表示
      願意接受裁判，被告對於未發覺之犯罪自首而接受裁判，
      符合自首要件，爰依刑法第62條前段規定減輕其刑。刑有
      加重及減輕事由，爰依刑法第71條規定，先加後減之。
（六）爰審酌被告素行不佳，前有多次竊盜前科，正值青年，竟
      罔顧他人之利益，任意侵害他人之財產權，致被害人遭受
      財產上損害程度，暨其犯罪動機、目的、犯罪手段影響社
      會治安甚鉅，以及犯後於本院訊問時坦承犯行等一切情狀
      ，分別量處如主文所示之刑，並定其應執行刑。
三、適用法律：
（一）刑事訴訟法第284條之1、第299條第1項前段。
（二）刑法第28條、第320 條第1 項、第321 條第1 項第1 款、
      第2款、第47條第1 項、第51 條第5項、第62條前段。
（三）刑法施行法第1條之1。
本案經檢察官黃英彥到庭執行職務。
中    華    民    國    99    年    5     月    28    日
                        刑事第九庭  法  官  魏瑞紅
以上正本證明與原本無異。
如不服本判決應於收受本判決後10日內向本院提出上訴書狀，上
訴書狀應敘述具體理由。上訴書狀未敘述上訴理由者，應於上訴
期間屆滿後20日內補提理由書狀於本院( 均須按他造當事人之人
數附繕本 )「切勿逕送上級法院」。
                                    書記官  劉雅文
中    華    民    國    99    年    6     月    1     日
附錄本案論罪科刑所適用法條全文：
中華民國刑法第320條第1項
意圖為自己或第三人不法之所有，而竊取他人之動產者，為竊盜
罪，處5年以下有期徒刑、拘役或5百元以下罰金。
中華民國刑法第321條第1項
犯竊盜罪而有左列情形之一者，處6 月以上、5 年以下有期徒刑
：
一、於夜間侵入住宅或有人居住之建築物、船艦或隱匿其內而犯
    之者。
二、毀越門扇、牆垣或其他安全設備而犯之者。
三、攜帶兇器而犯之者。
四、結夥三人以上而犯之者。
五、乘火災、水災或其他災害之際而犯之者。
六、在車站或埠頭而犯之者。
附表一：
┌─┬───────┬────────────────┐
│編│犯  罪  事  實│宣            告            刑  │
│號│              │                                │
├─┼───────┼────────────────┤
│1 │如附表二編號1 │戊○○犯毀壞安全設備竊盜罪，累犯│
│  │所示          │，處有期徒刑捌月。              │
├─┼───────┼────────────────┤
│2 │如附表二編號2 │戊○○犯竊盜罪，累犯，處有期徒刑│
│  │所示          │參月。                          │
├─┼───────┼────────────────┤
│3 │如附表二編號3 │戊○○犯竊盜罪，累犯，處有期徒刑│
│  │所示          │肆月。                          │
├─┼───────┼────────────────┤
│4 │如附表二編號4 │戊○○犯竊盜罪，累犯，處有期徒刑│
│  │所示          │參月。                          │
├─┼───────┼────────────────┤
│5 │如附表二編號5 │戊○○共同犯竊盜罪，累犯，處有期│
│  │所示          │徒刑肆月。                      │
├─┼───────┼────────────────┤
│6 │如附表二編號6 │戊○○犯毀壞安全設備竊盜罪，累犯│
│  │所示          │，處有期徒刑柒月。              │
├─┼───────┼────────────────┤
│7 │如附表二編號7 │戊○○犯夜間侵入住宅竊盜罪，累犯│
│  │所示          │，處有期徒刑捌月。              │
└─┴───────┴────────────────┘
附表二：
┌─┬───┬────┬────┬────────────┐
│編│被害人│犯罪時間│犯罪地點│  犯罪行為及竊得財物    │
│號│      │        │        │                        │
├─┼───┼────┼────┼────────────┤
│1 │丁○○│98年9 月│新竹市民│戊○○以徒手破壞門鎖後進│
│  │      │20日凌晨│富街 100│入店內，竊得零錢新臺幣（│
│  │      │2 時30分│號「卿卿│下同）2,000 餘元，續將卡│
│  │      │許      │小吃店」│拉OK主機1 臺及高粱酒4 瓶│
│  │      │        │        │搬至後門，適因丁○○返回│
│  │      │        │        │該處，而未及將卡拉OK主機│
│  │      │        │        │、高粱酒攜離竊場。      │
├─┼───┼────┼────┼────────────┤
│2 │辛○○│98年4 月│新竹縣橫│戊○○發覺停放路邊之車牌│
│  │      │23日晚上│山鄉中豐│號碼H3-5466 號自用小客車│
│  │      │6 時35分│路2段260│車門未鎖，乃打開車門竊得│
│  │      │許      │號巷口  │車內皮包1 只（內有行動電│
│  │      │        │        │話1支、現金1,200元、金融│
│  │      │        │        │卡、健保卡、身分證、駕照│
│  │      │        │        │、印章）                │
├─┼───┼────┼────┼────────────┤
│3 │丙○○│98年7 月│新竹縣橫│戊○○手戴棉質手套敲破車│
│  │      │12日下午│山鄉油羅│號V5-6582 號自用小客車右│
│  │      │3 時15分│溪永豐橋│後方車門三角窗，嗣打開車│
│  │      │許      │        │門，竊得衛星導航1 臺。  │
├─┼───┼────┼────┼────────────┤
│4 │甲○○│98年9 月│新竹縣芎│戊○○見該屋前停放1 臺銀│
│  │      │底某日傍│林鄉福昌│色電動車，乃趁無人注意之│
│  │      │晚      │街456 號│際將該車牽離。          │
│  │      │        │前      │                        │
├─┼───┼────┼────┼────────────┤
│5 │己○○│98年9 月│新竹市光│戊○○夥同綽號「小張」之│
│  │      │26日上午│復路2 段│成年男子駕駛車號 A8-1675│
│  │      │6 時35分│130 號前│號自用小客車前往竊場，由│
│  │      │許      │        │「小張」把風，戊○○持自│
│  │      │        │        │備鑰匙打開車號5H-3547 號│
│  │      │        │        │自用小客車乘客座車門後，│
│  │      │        │        │入內將車輛（其內有現金  │
│  │      │        │        │100 餘元、行動電話1 支）│
│  │      │        │        │駛離現場。              │
├─┼───┼────┼────┼────────────┤
│6 │庚○○│98年10月│新竹市光│戊○○趁店內無人之際，徒│
│  │      │3 日上午│復路1 段│手按壓門鎖致喪失功能後，│
│  │      │10時5 分│207號「A│進入該店竊得皮包6 個、現│
│  │      │許      │VITA服飾│金1,200元、行動電話2支、│
│  │      │        │店」    │汽車鑰匙、存摺及印章等物│
│  │      │        │        │。                      │
├─┼───┼────┼────┼────────────┤
│7 │乙○○│98年9 月│新竹縣竹│戊○○見安親班櫃臺無人之│
│  │      │8日晚上7│東鎮中正│際，入內徒手竊得皮包1 個│
│  │      │時許    │路77號「│（ 其內有第一銀行信用卡1│
│  │      │        │漢英補習│張、現金1萬元）         │
│  │      │        │班」（平│                        │
│  │      │        │日樓上尚│                        │
│  │      │        │供人居住│                        │
│  │      │        │）      │                        │
└─┴───┴────┴────┴────────────┘

司法院資訊處製作；財團法人民間司法改革基金會備份。
